# 债务重组债权人收益确认

提问人：cxl1102 时间：2020-04-03 08:05:20
陈版及各位老师请教：
实例：A公司用 2000 万元购得资产管理公司 6000 万元资产包（原B公司欠本息 6000 万元），然后与B公司签定还款协议，B公司需还款 3000 万元，分 10 年每年 300 万元，B公司账面的借款本金和利息挂账 4000 万元，AB公司均未执行新金融工具准则，请教：
1 、A公司购买的资产包以 2000 万元入账，现金流量记投资类，是否正确？
2 、A公司的债务重组如何进行会计处理？重组收益 1000 万元，要一次性确认？还是分期确认？

回答人：chenyiwei
1 、可以。
2 、建议从债务人收回的款项首先冲减该资产包的账面价值，将资产账面价值冲减为零后继续收到的款项确认为投资收益。期末对尚未收回的资产成本进行谨慎的减值测试。